



#### INFORMAZIONI PERSONALI

# PATRIZA MASSARO



C.so Allamano 59/d 10136 TORINO

011/306795 🗎 339/4049656

x patriziamassaro@yahoo.it

Sesso F | Data e luogo di nascita 04/12/1973 Torino

#### SINTESI PROFESSIONALE

Sono un impiegata commerciale, determinata e dinamica, con forti doti comunicative ed organizzative, maturate attraverso una pluriennale esperienza nel settore commerciale di distribuzione di prodotti e strumenti dentali e più in generale nell'ambito della vendita e della cura delle relazioni. Completano il mio profilo l'ottimo uso dei principali applicativi informatici e la lingua inglese e francese scritta e parlata.

# ESPERIENZA PROFESSIONALE

## Maggio 2011 - ad oggi

# Impiegata commerciale

Esclusive Dentali S.r.l.

- Redazione d'offerte clienti attraverso mailing-list
- Emissione di fatture e ddt
- Gestione Ordini e Spedizioni
- Gestione Incassi e Pagamenti
- Acquisizione di nuovi clienti attraverso l'attivita' di teleselling
- Trasferte e partecipazione ad eventi

#### Settembre 2008 - Maggio 2011

# Store Manager

Geox Shop, Rivoli (TO)

- Gestione del punto vendita nel rispetto delle linee guida aziendali
- Organizzazione campagne di vendita
- Fidelizzazione della clientela con attivita' promozionali
- Ottimizzazione degli obiettivi attraverso l'analisi delle statistiche di vendita
- Selezione formazione dello staff di vendita
- Gestione relazione con i fornitori
- Assortimento e restituzione giacenze
- Gestione delle strategie di vendita efficaci in collaborazione con il gruppo di lavoro

# Aprile 2001 - Settembre 2008

# Vice Responsabile, Visual Merchandising

Gruppo Vestebene- Miroglio Spa, Torino



Patrizia Massaro

- Responsabile delle attività di promozione all'interno dei punti vendita
- Responsabile pro-tempore dei punti vendita di Ancona, Pesaro, Varese e Aosta
- Responsabile del visual-merchindising del punto vendita
- Attività di formazione periodica
- Trasferte per apertura nuovi punti vendita

#### Gennaio 2000 - Aprile 2001

## Responsabile Vendite e Acquisti

Sorelle Ramonda, Reana del Roiale, Udine

- Addetta vendite e acquesti di brand prestigiosi, quali: Caractere, Elena Mirò, Laura Lindor, Mariella, Burani, Seventy, Mabrun
- Gestione relazione con clienti e fornitori

# Giugno1999 - Gennaio 2000

# Addetta vendite

Gruppo Arteni- Progetto di Tavagnacco, Lignano Sabbiadoro, Udine

#### Settembre 1998 - Ottobre 1998

## Impiegata Commerciale

Societa Beko Italia Srl, Borgaro (TO)

- Gestione Spedizioni
- Ordini
- Marketing e Relazioni con i Clienti e Fornitori
- Trasferte

#### ISTRUZIONE E FORMAZIONE

#### 1987-1992

## Perito Aziendale Per Corrispondenti in Lingue Estere

Elio Vittorini, Torino (Italia)

Lingue studiate: Inglese e Francese

# 1998 - 1998

# Attestato Post-diploma

Tecnico della gestione aziendale informatizzata indirizzo amministrazione del personale

Salotto Fiorito, Rivoli (Italia)

## 2001 - 2008

## Corsi di Formazione Professionale

Strategie di approccio al cliente, Strategie di vendita efficaci, Analisi del prodotto.

Studio delle tecniche espositive e di comunicazione visiva.

Tecniche di Customer Retention e Customer Satisfaction applicate al teleselling.

# COMPETENZE PERSONALI

### Lingua madre

### Italiano

#### Altre lingue

COMPRENSIONE		PARLATO		PRODUZIONE SCRITTA
Ascolto	Lettura	Interazione	Produzione orale	
B1	B2	B2	B2	B2

Inglese



#### Curriculum Vitae

Patrizia Massaro

Francese

C1 C2 C2 C2 C2

Livelli: A1/A2: Utente base - B1/B2: Utente intermedio - C1/C2: Utente avanzato

Quadro Comune Europeo di Riferimento delle Lingue

Competenze professionali

Ho una buona capacità organizzativa e di gestione dei tempi di lavoro, sia personali che di squadra. Nell'ambito della mia esperienza ho partecipato e contribuito alla nascita del brand "NIU" in tutte le sue fasi dalla scelta dei tessuti, alla realizzazione del campionario fino alla creazione della collezione. Tale esperienza, vissuta in età formativa, oltre ad avermi arricchita professionalmente, ha costituito per me un forte esempio di crescita e di sviluppo commerciale che ha segnato e continua a segnare, la passione con cui mi dedico ai progetti.

Competenze Digitale

Buona conoscenza dei principali strumenti di Office Automation

Patente di guida

Patente B / AUTOMUNITA

DATA Agosto 2017

PATRIZIA MASSARO